# 企业收购业务中存货跌价的计提

提问人：sunyulu 时间：2014-08-08 16:54:26
A企业打算收购B企业，委托我们事务所对B企业进行审计，A企业准备收购后转变B企业的经营范围，这样B企业的原材料对A企业已基本没有价值，这种情况下是否需要对存货计提存货跌价？请大家给指点一下，谢谢！

回答人：chenyiwei
在收购完成前，B企业对其存货的减值测试不应受到拟实施的收购交易的影响，也就是基于资产负债表日实际存在的状态和情况测算其可变现净值。 另外请注意：由于委托目的很明确，就是收购审计，而审计的净资产值对双方之间的交易定价会产生重大影响，这时尤其要注意遵循独立性原则，在交易双方之间严守中立，不偏不倚地对待交易双方，以免被卷入交易双方之间的可能纠纷。